臺灣雲林地方法院刑事判決　　　　　　　　96年度訴字第61號
公　訴　人　臺灣雲林地方法院檢察署檢察官
被　　　告　甲○○
　　　　　　　　　　國民
　　　　　　　　　　（現另案於臺灣雲林看守所羈押中）
上列被告因違反毒品危害防制條例案件，經檢察官提起公訴（95
年度毒偵字第1729號），被告就被訴事實為有罪之陳述，經本院
合議庭認為適當後，裁定由受命法官獨任進行簡式審判程序，判
決如下：
    主      文
甲○○施用第一級毒品，累犯，處有期徒刑拾月，扣案之第一級
毒品海洛因壹包（淨重零點壹肆公克）沒收銷燬之，包裝第一級
毒品海洛因之外包裝袋壹袋、注射針筒壹支及塑膠鏟壹支均沒收
之。
    事實及理由
一、犯罪事實：
    甲○○前因施用第二級毒品案件，經送觀察、勒戒後，認無
    繼續施用毒品之傾向，經臺灣雲林地方法院檢察署檢察官以
    87年度偵字第3670號案為不起訴處分確定；繼因施用第一、
    二級毒品案件，經本院裁定送觀察、勒戒後，認有繼續施用
    毒品之傾向，裁定送強制戒治，並由臺灣雲林地方法院檢察
    署檢察官以90年度毒偵字第859 號案件提起公訴，而經本院
    以91年度訴字第82號案件分別判處有期徒刑8 月、5 月，定
    應執行有期徒刑1 年確定。強制戒治部分，嗣經裁定停止強
    制戒治，所餘戒治期間，付保護管束，惟其於保護管束期間
    內，又因施用第一級毒品案件，經雲林地院裁定撤銷停止戒
    治，令其再入戒治處所續行戒治，於92年10月3 日戒治期滿
    ，並由臺灣雲林地方法院檢察署檢察官以92年度毒偵字第94
    、104 號提起公訴，經本院以92年度訴字第305 號判處有期
    徒刑8 月確定，接續前案入監執行，於94年2 月5 日縮短刑
    期假釋出監，於94年5 月13日期滿，未經撤銷假釋，以已執
    行完畢論。詎其仍不知悔改，在強制戒治執行完畢後5 年內
    ，仍施用毒品成習，自95年9 月中旬之某日起至95年11月12
    日9 時止，在其雲林縣東勢鄉○○村○○○路245 號住處，
    以2 、3 天1 次之頻率，以塑膠鏟將將第一級毒品海洛因（
    下簡稱海洛因）裝入針筒摻水注射手臂血管之方式，接續施
    用海洛因多次。嗣因警方於95年11月12日10時許，經其同意
    而搜索上開住處後，扣得海洛因1 包（淨重0.14公克）、注
    射針筒1 支及塑膠鏟1 支，並經其同意採尿送驗，檢出嗎啡
    毒品陽性反應，始查悉上情。
二、認定事實所憑證據及理由：
    (一)本件被告所犯毒品危害防制條例第10條第1 項施用第一級
      毒品罪，係死刑、無期徒刑、最輕本刑為3 年以上有期徒
      刑以外之罪，其於準備程序就前揭被訴事實為有罪之陳述
      ，經受命法官告知簡式審判程序之旨，並聽取其與公訴人
      之意見後，本院合議庭裁定由受命法官獨任進行簡式審判
      程序，是本件之證據調查，依刑事訴訟法第273 條之2 規
      定，不受同法第159 條第1 項、第161 條之2 、第161 條
      之3 、第163 條之1 及第164 條至第170 條規定之限制，
      合先敘明。
    (二)證據名稱及證據資料：
      1.雲林縣警察局斗南分局查獲煙毒、麻管嫌犯尿液送檢真
        實姓名對照表、詮昕科技股份有限公司濫用藥物尿液檢
        驗報告各1 份。證明：被告於95年11月12日採尿送驗，
        呈現嗎啡陽性反應。
      2.扣案之海洛因1 包（淨重0.14公克）及法務部調查局95
        年12月18日調科壹字第09523048520 號鑑定通知書1 份
        。證明：被告持有並施用海洛因之犯行。
      3.扣案之注射針筒1 支及塑膠鏟1 支。證明：被告以扣案
        之塑膠鏟將海洛因裝入注射針筒內摻水注射之事實。
      4.刑案資料查註紀錄表、全國施用毒品案件紀錄表各1 份
        。證明：被告於強制戒治執行完畢後5 年內，再犯施用
        第一級毒品罪。
      5.被告於本院審理時之自白。
      被告之自白與相關證據均相符合，本件事證明確，被告之
      犯行應堪認定。
三、論罪科刑之理由：
    (一)被告所為，係犯毒品危害防制條例第10條第1 項之施用第
      一級毒品罪。被告持有海洛因之低度行為，為施用毒品之
      高度行為所吸收，不另論罪。
    (二)刑法第56條連續犯之規定，於94年1 月7 日經立法院刪除
      ，新修正刑法於95年7 月1 日施行，依刪除連續犯規定之
      立法說明略謂：連續犯之規定廢除後，對於部分習慣犯，
      如竊盜、吸毒等犯罪，在實務之運用上，可以補充解釋之
      方式，發展接續犯之概念，對於合乎接續犯或包括的一罪
      之情形，認為構成單一之犯罪，以限縮數罪併罰之範圍，
      用以解決數罪併罰造成刑罰過重之不合理現象。又接續犯
      乃行為人主觀上出於一犯罪決意，在時間空間密接之情況
      下，出於數個行為（按：此乃自然行為，有以舉動稱之）
      而持續侵害同一法益之犯罪，其特徵在於每個行為原即足
      獨立成罪（反面而言，即其所實現之構成要件並非預定須
      實施數次行為始足成罪），然由於自數行為完成後逆溯觀
      察之結果，各該行為於時空密接之情況下，顯然於評價上
      喪失其獨立性，遂將各該行為全體包括地判斷為一罪，此
      與集合犯之概念，尚有不同（按：集合犯乃立法者於架構
      構成要件行為時，原即將多數同種行為之反覆實施預定於
      內，從而，實施1 次固仍足以成罪，縱使於同一意思下多
      次反覆實施，亦僅包括地成立一罪，如收集犯、散布犯、
      常業犯）。依上開立法說明，對於習慣犯者，立法者鼓勵
      以接續犯之概念認定被告之罪數，以避免數罪併罰之過苛
      。本案被告於短短2 個月內，在其住處多次施用海洛因，
      平均2 、3 天施用1 次，施用次數頻繁，本院因此認定，
      被告於行為時，已施用海洛因成癮，具有施用海洛因之習
      慣，屬習慣犯，其各次施用海洛因之時間、地點密接，乃
      出於施用海洛因之單一決意，接續為之，各為接續犯，自
      應論以一罪。檢察官認被告施用海洛因犯行係集合犯，容
      有誤會，應予更正。
    (三)又被告前於91、92年間，分別因施用毒品案件，經本院判
      處有期徒刑8 月、5 月，定應執行有期徒刑1 年，及8 月
      確定，入監接續執行，於94年2 月5 日縮短刑期假釋出監
      ，於94年5 月13日期滿，未經撤銷假釋，以已執行完畢論
      ，有臺灣高等法院被告前案紀錄表1 份在卷可稽。被告於
      有期徒刑執行完畢後5 年內，故意犯本件有期徒刑以上之
      罪，為累犯，應依刑法第47條第1項加重其刑。
    (四)本院審酌被告僅國中畢業，智識淺薄，擔任道士，月入約
      七至十萬元，有正當工作，且收入頗豐；前經觀察、勒戒
      及強制戒治，且經法院判處有期徒刑，入監執行後，仍再
      犯本案，顯然依賴毒品甚深，且因施用毒品失去工作，及
      其犯罪動機、方法、手段、施用次數，犯後坦承犯行、具
      有悔意，態度尚稱良好等一切情狀，量處如主文所示之刑
      。
    (五)扣案之海洛因1 包（淨重0.14公克），應依毒品危害防制
      條例第18條第1 項前段規定諭知沒收銷燬之；外包裝1 袋
      係用於包裹毒品，防其裸露、逸出、潮濕，便於持有藉以
      施用，及扣案之注射針筒1 支、塑膠鏟1 支，均為被告所
      有，供其施用海洛因所用之物，業據被告供述明確，併依
      刑法第38條第1 項第2 款諭知沒收。
四、適用之法律：
    依刑事訴訟法第273 之1 第1 項、第299 條第1 項前段，毒
    品危害防制條例第10條第1 項、第18條第1 項前段，刑法第
    11條前段、第47條第1 項、第38條第1 項第2 款，判決如主
    文。
中　　華　　民　　國　　96　　年　　2 　　月　　16　　日
                  刑事第五庭    法  官　楊　欣　怡
以上正本證明與原本無異。
如不服本判決，應於判決收受後10日內，向本院提出上訴狀（須
附繕本）。
                                書記官　洪　秀　虹
中　　華　　民　　國　　96　　年　　2 　　月　　16　　日
附錄法條：
毒品危害防制條例第10條
施用第一級毒品者，處六月以上五年以下有期徒刑。
施用第二級毒品者，處三年以下有期徒刑。
